臺灣新北地方法院民事裁定
111年度勞執字第54號
聲  請  人  李雪    
相  對  人  業成實業股份有限公司

法定代理人  林惠萍  
上列當事人間聲請裁定准予強制執行事件，本院裁定如下：
    主  文
新北市政府指派調解人於中華民國一一一年五月十二日所處理聲
請人與相對人間有關勞資爭議調解紀錄調解結果欄所載，關於「
⒈勞資雙方同意調解方案，本案調解成立。…⒌資方同意給付勞方
李雪全案和解金60,000元（含新制退休金差額之損失、國定假日
出勤加倍工資、休息日出勤延長工時工資及特休工資等），前揭
金額分兩期給付，於111年5月20日前給付30,000元，於111年6月
20日前給付30,000元，給付方式匯入勞方李雪原領薪資帳戶。如
有一期未如期給付，視為全部到期。⒍本和解成立後，雙方就本
案勞雇關係存續期間所衍生之一切民刑事、行政權利均拋棄，不
得再為主張或請求，亦不得向主管機關檢舉或申訴。雙方同意就
和解內容互負保密義務，除相關承辦人員外，不對其他第三人洩
露。雙方同意不對他方有不利言論或舉措。」之新臺幣參萬元，
准予強制執行。
聲請程序費用由相對人負擔。
    理  由
一、按勞資爭議經調解成立或仲裁者，依其內容當事人一方負私
    法上給付之義務，而不履行其義務時，他方當事人得向該管
    法院聲請裁定強制執行並暫免繳裁判費；於聲請強制執行時
    ，並暫免繳執行費，勞資爭議處理法第59條第1 項前段定有
    明文。
二、本件聲請意旨略以：緣聲請人與相對人於民國111年5月12日
    經新北市政府勞資爭議調解委員會進行調解，雙方調解成立
    在案。相對人應給付聲請人薪資新臺幣（下同）30,000元，
    惟相對人迄今仍未履行，爰依勞資爭議處理法第59條第1項
    ，聲請准予強制執行等語。
三、經查，聲請人與相對人間有關積欠薪資爭議，前經新北市政
    府勞工局指派調解人於111年5月12日調解成立在案，調解成
    立內容為：「⒈勞資雙方同意調解方案，本案調解成立。…⒌
    資方同意給付勞方李雪全案和解金60,000元（含新制退休金
    差額之損失、國定假日出勤加倍工資、休息日出勤延長工時
    工資及特休工資等），前揭金額分兩期給付，於111年5月20
    日前給付30,000元，於111年6月20日前給付30,000元，給付
    方式匯入勞方李雪原領薪資帳戶。如有一期未如期給付，視
    為全部到期。⒍本和解成立後，雙方就本案勞雇關係存續期
    間所衍生之一切民刑事、行政權利均拋棄，不得再為主張或
    請求，亦不得向主管機關檢舉或申訴。雙方同意就和解內容
    互負保密義務，除相關承辦人員外，不對其他第三人洩露。
    雙方同意不對他方有不利言論或舉措。」（下稱系爭調解方
    案），業據聲請人提出新北市政府勞資爭議調解紀錄影本為
    證，堪信屬實。然相對人並未依該系爭調解方案履行其義務
    ，僅於第1期給付30,000元後即未再給付，相對人未依約履
    行乙情，亦有聲請人提出之存摺影本附卷為證，依系爭調解
    方案之約定，相對人積欠聲請人之債務即視為全部到期。是
    聲請人就已屆期未據相對人履行之如主文所示金額（計算式
    ：60,000元－30,000元＝30,000元），聲請強制執行，核與前
    揭規定相符，自應准許。
四、依勞資爭議處理法第59條第1 項，裁定如主文。
中　　華　　民　　國　　111 　年　　8 　　月　　 8 　 日
                    勞動法庭    法　官　許珮育
以上正本係照原本作成。
如對本裁定抗告須於裁定送達後10日內向本院提出抗告狀，並繳
納抗告費新臺幣1,000 元。
中　　華　　民　　國　　111 　年　　8 　　月　　 9　 日
                                書記官　楊佩宣